臺灣苗栗地方法院刑事判決　　　　　　　　　　　　　　九十年度易字第二一二號
　　公　訴　人　臺灣苗栗地方法院檢察署檢察官
　　被　　　告　庚○○
右列被告因竊盜等案件，經檢察官提起公訴（九十年度偵字第六二一號），本院判決
如左：
    主  文
庚○○寄藏贓物，處拘役伍拾日，如易科罰金，以參佰元折算壹日；又連續侵占離本
人所持有之物，處罰金參仟元，如易服勞役，以參佰元折算壹日；又竊盜，處拘役肆
拾日，如易科罰金，以參佰元折算壹日；又收受贓物，處拘役參拾日，如易科罰金，
以參佰元折算壹日；拘役部分，應執行拘役壹佰壹拾日，如易科罰金，以參佰元折算
壹日。
    事  實
一、庚○○基於寄藏贓物之犯意，於民國八十九年九月間某日，在苗栗縣苗栗市玉苗
    里西勢美北一一一號住處，明知真實姓名、年籍不詳之人所交付之手錶二支及懷
    錶一支（係壬○○所有於八十九年七月上旬某日，在苗栗縣苗栗市○○里○○街
    一巷二十號內失竊），為來路不明之贓物，竟予以寄藏在其住處。庚○○復另行
    起意，基於意圖為自己不法所有之概括犯意，先於同年十月間某日，在苗栗縣苗
    栗市○○街十九號前，見行動電話ＳＩＭ卡一張（係丁○○所有，於八十九年九
    月三十日，在苗栗縣苗栗市○○街十九號一樓，遭不詳姓名之人竊走，起訴書誤
    為ＩＣ卡）棄置於該處，竟將該脫離本人持有之行動電話ＳＩＭ卡予以侵占入己
    ；再於同年十一月間某日，在苗栗縣苗栗市文山國小前，見鉛筆盒一個（內有原
    子筆二支、奇異筆一支、榮譽卡一張及眼藥水一瓶等物，係辛○○所有，於八十
    九年一月初，在苗栗市明仁國中一年八班教室內，遭不詳姓名之人竊走）棄置該
    地，竟將該脫離本人持有之鉛筆盒予以侵占入己。庚○○復意圖為自己不法之所
    有，於同年十二月十五日，見捷安特牌腳踏車一輛（該車係己○○所有，於八十
    七年十一月間某日，在苗栗縣苗栗市苗栗火車站前失竊，尚在不詳人士之占有中
    ），停放在苗栗縣苗栗市○○街十九號前，竟加以竊取該腳踏車，供己代步之用
    。庚○○又於同年月十八日，在苗栗縣苗栗市大千醫院，明知林郁媛（由檢察官
    另行處理）在該處所拾獲之易利信牌行動電話一支（為乙○○所有，於八十九年
    十二月初，在苗栗縣苗栗市○○街三商百貨附近遺失），係來路不明之贓物，竟
    仍收受該行動電話供己使用。嗣經警循線查獲。
二、案經苗栗縣警察局移請臺灣苗栗地方法院檢察署檢察官偵查起訴。
    理  由
一、訊據被告庚○○對於右揭寄藏贓物、侵占離本人所持有之物及收受贓物罪之犯行
    均坦白承認，核與被害人壬○○、丁○○、辛○○及乙○○之指述，證人林郁媛
    、梁玉珍證述之情節均大致相符，並有贓物認領保管單四紙、搜索扣押證明筆錄
    一紙等在卷可證，足證被告此部分之自白確與事實相符。惟訊據被告矢口否認有
    竊盜之犯行，辯稱：該腳踏車是我之前的房東在我要搬家時，叫我順便牽走，當
    時我看還可以修理，所以我就牽去修理但腳踏車並不是我房東的云云。經查，該
    腳踏車於歸還被害人己○○時，價值為新台幣七千元，業據被害人己○○於警訊
    時陳述明確，參以被告既坦承該腳踏車尚可修理，則顯係有價值之物，又即令被
    告所辯腳踏車係房東要伊牽走之情屬實，惟腳踏車既非屬被告房東所有，則被告
    之房東顯無處分權，故被告未經腳踏所有權人同意，私自加以取走，顯有竊盜之
    犯意甚明，所辯係房東要伊牽走之詞，顯係事後卸責之用，不足採信，此外，並
    有贓物認領保管單一紙在卷可憑，故被告竊盜之犯行亦堪認定。至被告雖表示壬○○所有之手錶二支及懷錶一支，係由丙○○於八十九年八、九月份所交付，當
    時丙○○表示是因為她的先生戊○○開贓車被警察抓到，怕警察來家中抄，所以
    暫時寄放在伊家中云云，惟訊據證人丙○○否認其事，證稱：我雖然有拿一個保
    齡球袋子到被告家，但裡面的東西都是我父親之遺物，並沒有壬○○所失竊之物
    ，且當時是我妹妹甲○○在苗栗市建台中學前拿給我後，因為當時我正要去逛街
    ，所以才暫時先寄放在被告家中等語，核與丙○○之妹甲○○於本院證述之情節
    大致相符，參以證人戊○○亦否認有竊取被告為警察查獲之物，且經本院院調閱
    戊○○之相關案件，僅有戊○○於八十九年七月六日被警攔檢查獲駕駛贓車案件
    （嗣經本院判決無罪確定）及八十九年九月十五日，在米南汽車旅館為警查獲收
    受ＮＶ─○九五二號自用小客車（嗣經本院判處有期徒刑四月，如易科罰金，以
    三百元折算一日確定）之案件，而該二案件之判決內並未提及戊○○家中有被搜
    索之情形，而被告於本院九十一年七月二十三日訊問時始又改口稱：後來我想起
    來丙○○拿給我袋子那天，並沒有說是他先生戊○○被抓怕被警察搜獲才拿到我
    家等語，足證被告所辯壬○○所失竊之手錶二支及懷錶一支，係由丙○○所寄藏
    在伊家中之詞，尚無證據以佐其說，併此敘明。
二、核被告所為，係犯刑法第三百四十九條第二項寄藏贓物罪、第三百三十七條侵占
    離本人所持有之物罪、第三百二十條第一項竊盜罪及第三百四十九條第一項之收
    受贓物罪。被告先後二次侵占離本人所持有之物之犯行，時間緊接、方法相同，
    所犯罪名同一，顯係基於概括犯意為之，為連續犯，應依刑法第五十六條之規定
    以一罪論，並加重其刑。被告所侵占之行動電話ＳＩＭ卡一張及鉛筆盒一個，係
    遭人竊取而離本人持有，並非被害人不慎遺失，業據被害人丁○○、辛○○陳述
    明確，故起訴書認被告係犯侵占遺失物罪，容有誤會，附此敘明。又於被告住處
    所查獲之壬○○遭竊之手錶二支及懷錶一支部分，起訴書認被告所為係犯刑法第
    三百四十九條第一項之收受贓物罪，尚有未洽，惟起訴之社會基本事實均相同，
    起訴法條應予變更。爰審酌被告犯罪之動機、目的、手段，犯罪所生之危害，犯
    後坦承大部犯行之犯後態度等一切情狀，分別量處如主文所示之刑，就侵占及收
    受贓物部分，並諭知易服勞役及易科罰金之折算標準。另按刑法第四十一條第一
    項，於九十年一月十日業經總統修正公布為：「犯最重本刑為五年以下有期徒刑
    以下之刑之罪，而受六個月以下有期徒刑或拘役之宣告，因身體、教育、職業、
    家庭之關係或其他正當事由，執行顯有困難者，得以一元以上三元以下折算一日
    ，易科罰金。」，於九十年一月十二日生效，依刑法第二條第一項前段之規定，
    自應適用上開修正後之法律，而依修正後之刑法第四十一條第一項前段之規定，
    就竊盜及寄藏贓物部分，予以諭知易科罰金之折算標準，並就拘役部分定其應執
    行刑，以示懲儆。
據上論斷，應依刑事訴訟法第二百九十九條第一項前段、第三百條，刑法第二條第一
項前段、第五十六條、第三百四十九條第一項、第二項、第三百三十七條、第三百二
十條第一項、修正後第四十一條第一項前段、第四十二條第二項、第五十一條第六款
，罰金罰鍰提高標準條例第一條前段、第二條，判決如主文。
本案經檢察官李基彰到庭執行職務。
中      華      民      國    九十一    年      八      月     十三     日
                                臺灣苗栗地方法院刑事第二庭
                                    法  官  黃  建  都
右正本證明與原本無異
如不服本判決，應於判決送達後十日內向本院提出上訴狀（應附繕本），上訴於臺灣
高等法院臺中分院。
                                        書記官  黃  士  益
中      華      民      國    九十一    年      八      月     十三     日
附錄法條：
刑法第三百二十條第一項：
意圖為自己或第三人不法之所有，而竊取他人之動產者，為竊盜罪，處五
年以下有期徒刑、拘役或五百元以下罰金。
刑法第三百三十七條
意圖為自己或第三人不法之所有，而侵占遺失物、漂流物或其他離本人所持有之物者
，處五百元以下罰金。
刑法第三百四十九條
收受贓物者，處三年以下有期徒刑、拘役或五百元以下罰金。
搬運、寄藏、故買贓物或為擔保者，處五年以下有期徒刑、拘役或科或併科一千元以
下罰金。
因贓物變得之財物，以贓物論。
